【裁判字號】    90,上訴,770
【裁判日期】    900620
【裁判案由】    違反槍砲彈藥刀械管制條例
【裁判全文】
臺灣高等法院臺中分院刑事判決                      九十年度上訴字第七七號
    上  訴  人
    即  被  告  乙○○
右上訴人因違反槍砲彈藥刀械管制條例案件，不服臺灣彰化地方法院九十年度訴字第
三四八號中華民國九十年四月四日第一審判決（起訴案號：臺灣彰化地方法院檢察署
九十年度偵字第一三八０號），提起上訴，本院判決如左：
      主  文
原判決撤銷。
乙○○未經許可，持有可發射子彈具有殺傷力之玩具手槍，處有期徒刑壹年貳月，併
科罰金新台幣參萬元，罰金如易服勞役，以新台幣玖佰元（即銀元參佰元）折算壹日
。扣案之改造仿Ｐ．ＢＥＲＥＴＴＡ廠製造半自動金屬玩具手槍壹枝（槍支管制編號
：0000000000號，含彈匣壹個）、土造金屬彈殼加裝金屬彈頭（直徑約九
ｍｍ）組合而成之子彈玖發均沒收。
    事  實
一、乙○○明知非經中央主管機關許可，不得持有槍枝及子彈，竟未經許可，自民國
    （下同）八十七年間某不詳時間，受姓名年籍均不詳之男子「阿東」之委託，將
    「阿東」所有、可發射子彈而具有殺傷力、仿Ｐ．ＢＥＲＥＴＴＡ半自動手槍之
    金屬玩具槍一枝（槍支管制編號：0000000000號，含彈匣一個）及具
    有殺傷力、直徑約九釐米之土造金屬彈殼加裝金屬彈頭組合而成之子彈十一顆，
    先藏放在彰化縣二林鎮○○里○○○路旁，自九十年一月起改藏放在彰化縣花壇
    鄉○○路二０九號賃居處後之草欉內。嗣於九十年二月十四日上午十時五十分許
    ，在前述賃居處為警查獲，並扣得前述手槍及子彈。
二、案經彰化縣警察局鹿港分局報告臺灣彰化地方法院檢察署檢察官偵查起訴。
    理  由
一、訊據上訴人即被告乙○○（下稱被告）對於右揭事實坦認不諱，其於警訊、偵查
    及原審亦自白屬實，並有改造金屬玩具手槍一把及土造子彈十一顆扣案可證，該
    扣案手槍及子彈經送內政部警政署刑事警察局以「性能檢驗法」鑑驗結果，認為
    ：上揭改造手槍係仿Ｐ．ＢＥＲＥＴＴＡ廠半自動手槍製造之金屬玩具手槍換裝
    土造金屬槍管改造而成，機械性能良好，可擊發適用子彈，認具殺傷力；改造子
    彈十一顆，認均係土造子彈，採樣三顆試射，其中二顆可擊發，亦認具殺傷力，
    有該局九十年三月一日刑鑑字第二六七二六號鑑驗通知書在卷可稽（見偵查卷第
    二十二頁），是被告犯行應堪認定。
二、核被告所為，係犯槍砲彈藥刀械管制條例第十一條第四項之未經許可持有可發射
    子彈槍枝罪、第十二條第四項之未經許可持有子彈罪。又被告以一行為同時持有
    槍、彈，觸犯該二罪名，應依想像競合犯論以較重之未經許可持有可發射子彈槍
    枝罪。原審以被告罪證明確，依法論罪科刑，固非無見，惟查：第一次審判期日
    之傳票，除刑法第六十一條所列各罪之案件至遲應於五日前送達外，至遲應於七
    日前送達，此為刑事訴訟法第二百七十二條所明定，本件被告所犯之上開各罪，
    非屬刑法第六十一條之案件，故其第一次審判期日之傳票，至遲於七日前送達，
    乃原審對於原由檢察官偵查期間羈押之被告於九十年三月二十一日提起公訴解送
    審判之被告，於當日即進行辯論並宣示辯論終結，其所踐行之訴訟程序核與法律
    規定有違，尚有未洽。被告上訴意旨指摘原判決量刑過重，固無可取，惟原判決
    既有上述可議之處，自屬無可維持，應由本院撤銷改判。爰審酌被告犯罪動機、
    目的、手段、所生之危害及犯後坦承犯行之態度等一切情狀，量處如主文第二項
    所示之刑，並諭知罰金易服勞役之折算標準。扣案之前開具有殺傷力之改造之仿
    Ｐ．ＢＥＲＥＴＴＡ廠製造半自動金屬玩具手槍一枝（槍支管制編號：0000
    000000號，含彈匣一個）、土造金屬彈殼加裝金屬彈頭（直徑約九ｍｍ）
    組合而成之子彈九發係屬違禁物，應依法宣告沒收，另子彈三顆，其中二顆既經
    試射，及一顆無法擊發，均已非違禁物，爰不再諭知沒收。又被告未以該槍供犯
    罪之用，其犯罪情節與嚴重職業性犯罪及欠缺正確工作觀念或無正常工作因而犯
    最者，相去甚遠，本院認尚無強制其從事勞動而予預防矯治之必要，爰不適用槍
    砲彈藥刀械管制條例第十九條第一項規定宣告保安處分，併同敘明。
據上論斷，應依刑事訴訟法第三百六十九條第一項前段、第三百六十四條、第二百九
十九條第一項前段，槍砲彈藥刀械管制條例第十一條第四項、第十二條第四項，刑法
第十一條前段、第五十五條、第四十二條第二項、第七十四條第一項、第三十八條第
一項第一款，罰金罰鍰提高標準條例第二條，判決如主文。
本案經檢察官甲○○到庭執行職務。
中      華      民      國      九十       年     六     月    二十     日
                                臺灣高等法院臺中分院刑事第七庭
    審判長法  官  林  榮  龍
                                            法  官  黃  日  隆
                                            法  官  江  錫  麟
右正本證明與原本無異。
如不服本判決應於收受送達後十日內向本院提出上訴書狀，其未述上訴之理由者並
得於提起上訴後十日內向本院補提理由書（均須按他造當事人之人數附繕本）。
                                            書記官  謝  雅  惠
中      華      民      國      九十       年     六     月   二十二    日
附錄本案論罪科刑法條：
槍砲彈藥刀械管制條例第十一條第四項
未經許可，持有、寄藏或意圖販賣而陳列第一項所列各式槍砲者，處一年以上七年以
下有期徒刑，併科新台幣七百萬元以下罰金。
槍砲彈藥刀械管制條例第十二條第四項
未經許可，持有、寄藏或意圖販賣而陳列子彈者，處五年以下有期徒刑，併科新幣三
百萬元以下罰金。
                                                                        Ｒ


司法院資訊處製作；財團法人民間司法改革基金會備份。
